臺灣臺南地方法院臺南簡易庭裁定
111年度南秩字第14號
移送機關    臺南市政府警察局第二分局
被移送人    邵鳳珠


上列被移送人因違反社會秩序維護法案件，經移送機關以民國11
1年3月6日南市警二偵字第1110087091號移送書移送審理，本院
裁定如下：
    主  文
邵鳳珠不罰。
    理  由
一、移送意旨略以：被移送人於民國111年2月3日19時30分許，
    在臺南市○○區○○○街00巷00號，縱容其所有柴犬嚇人，因認
    其涉有社會秩序維護法第70條第3款之違序行為云云。
二、按法院受理違反社會秩序維護法案件，除社會秩序維護法有
    規定外，準用刑事訴訟法之規定，社會秩序維護法第92條定
    有明文。復按犯罪事實應依證據認定之，無證據不得認定犯
    罪事實；不能證明被告犯罪者，應諭知無罪之判決，刑事訴
    訟法第154條第2項、第301條第1項分別定有明文。又事實之
    認定，應憑證據，如未能發現相當證據，或證據不足以證明
    ，自不能以推測或擬制之方法，以為裁判基礎；認定不利於
    被告之事實，須依積極證據，苟積極證據不足為不利於被告
    事實之認定，即應為有利被告之認定，更不必有何有利之證
    據。
三、按驅使或縱容動物嚇人者，應處3日以下拘留或新臺幣12,00
    0元以下之罰緩，社會秩序維護法第70條第3款定有明文。所
    謂「縱容」則指飼主於動物嚇人時，知悉且消極不予阻止而
    言，故必於動物正在嚇人，而飼主仍未予阻止時，始可謂縱
    容動物嚇人。被移送人否認有何縱容其所有柴犬嚇人之行為
    ，於警訊時辯稱：系爭柴犬非我所有，該柴犬的晶片不是我
    所植，且被害人被咬時我並不在現場等語。經查，被移送人
    已否認系爭柴犬係其所有，及被害人蔣昕妤被系爭柴犬咬時
    ，被移送人有在現場，依移送機關所提證據又無法證明系爭
    柴犬係被移送人所有，及被害人蔣昕妤被系爭柴犬咬時，被
    移送人有在現場，自難認系爭柴犬係被移送人所有，及被害
    人蔣昕妤被系爭柴犬咬時，被移送人有在現場。被害人蔣昕
    妤被系爭柴犬咬時，被移送人既未在現場，依上開說明，自
    難認被移送人有違反社會秩序維護法第70條第3款縱容動物
    嚇人之行為。
四、綜上所述，依移送機關所提之證據，尚未能證明被移送人確
    有違反社會秩序維護法第70條第3款縱容動物嚇人之行為，
    依法自應對其為不罰之諭知。
五、依社會秩序維護法第45條第第2項，裁定如主文。
中　　華　　民　　國　　111 　年　　3 　　月　　10　　日
                  臺灣臺南地方法院臺南簡易庭
                                  法　官  蘇正賢
以上正本係照原本作成。
如不服本裁定，得於裁定書送達之翌日起5日內，以書狀敘述理
由，向本庭提起抗告。
中　　華　　民　　國　　111 　年　　3 　　月　　10　　日
                                  書記官  林容淑